臺灣板橋地方法院刑事判決　　　　　　 100年度訴字第2090號
公　訴　人　臺灣板橋地方法院檢察署檢察官
被　　　告　游勝雯
上列被告因違反毒品危害防制條例案件，經檢察官提起公訴（10
0 年度毒偵字第4884號），被告於準備程序進行中就被訴事實為
有罪之陳述，本院合議庭裁定由受命法官獨任進行簡式審判程序
並判決如下：
    主  文
游勝雯施用第一級毒品，累犯，處有期徒刑柒月，扣案第一級毒
海洛因壹包（驗餘淨重零點零壹柒零公克）沒收銷燬；前開毒品
之外包裝袋壹只沒收。
    事  實
一、游勝雯前於(一)民國96年間因施用第一級毒品案件，經本院96
    年度毒聲字第118 號裁定送觀察、勒戒後，認有繼續施用毒
    品傾向，復由本院以96年度毒聲字第775 號裁定施以強制戒
    治，於97年1 月25日停止戒治出所，並經臺灣板橋地方法院
    檢察署檢察官以97年度戒毒偵字第64號為不起訴處分確定；
    (二)97年間因施用第一級毒品案件，經本院以97年度訴字4338
    號判決判處有期徒刑6 月確定；(三)98年間因施用第一級毒品
    案件，經本院以98年度訴字1585號判決判處有期徒刑7 月確
    定，與前開(二)所示之罪刑接續執行，於98年12月28日縮刑期
    滿假釋出監，所餘期間付保護管束，而於99年3 月16日保護
    管束期滿，假釋未經撤銷而視為執行完畢。詎其仍不知悔改
    ，於前揭觀察勒戒、強制戒治執行完畢釋放5 年內，基於施
    用第一級毒品海洛因之犯意，於100 年7 月12日20時許，在
    新北市○○區○○街3 巷1 號住所內，以將第一級毒品海洛
    因摻水置於針筒（未扣案）內，注射身體之方式，施用海洛
    因1 次。嗣於100 年7 月13日14時53分許，經警獲報前往上
    址查訪而查獲，並自行主動交出其所有、供本件犯行所用之
    第一級毒品海洛因1 包（驗餘淨重0.0170公克），經其同意
    後採集尿液檢體，並於警方採集之尿液送驗後，檢驗結果出
    具前，即犯罪未發覺前，向警方及檢察官坦承其於前開時地
    施用第一級毒品海洛因之犯行，經送驗結果呈嗎啡陽性反應
    ，而悉上情。
二、案經新北市政府警察局新莊分局移送臺灣板橋地方法院檢察
    署檢察官偵查起訴。
    理  由
一、按除被告所犯為死刑、無期徒刑、最輕本刑為3 年以上有期
    徒刑之罪或高等法院管轄第一審案件者外，於前條第1 項程
    序進行中，被告先就被訴事實為有罪之陳述時，審判長得告
    知被告簡式審判程序之旨，並聽取當事人、代理人、辯護人
    及輔佐人之意見後，裁定進行簡式審判程序，刑事訴訟法第
    273 條之1 第1 項定有明文。本件被告游勝雯所犯毒品危害
    防制條例第10條第1 項之施用第一級毒品罪，非屬最輕本刑
    為3 年以上有期徒刑之罪，且被告於本院100 年10月12日準
    備程序進行中，已就被訴之事實為有罪之陳述，經審判長告
    知被告簡式審判程序之旨後，被告及公訴人均同意改依簡式
    審判程序審理，本院合議庭乃依上揭規定，裁定本件由受命
    法官獨任進行簡式審判程序，合先敘明。
二、上揭犯罪事實，業據被告游勝雯坦承不諱，又其於經警查獲
    後所採集之尿液檢體，經臺灣檢驗科技股份有限公司以氣相
    層析質譜儀法鑑定結果，呈嗎啡陽性反應，有新北市政府警
    察局新莊分局查獲毒品案件被移送者姓名、代碼對照表（尿
    液檢體編號：D0000000）及該公司出具之濫用藥物檢驗報告
    （報告日期：2011/7/29 ，報告編號：UL/2011/00000000）
    各1 份附卷可稽（按施用海洛因後，係以嗎啡、可待因型態
    自尿液排出）；又扣案被告所有之白色粉末1 包，經交通部
    民用航空局航空醫務中心鑑定結果含有第一級毒品海洛因成
    分，淨重0.0180公克，因鑑驗取樣0.0010公克，驗餘淨重0.
    0170公克，有該中心100 年7 月25日航藥鑑字第1003896 號
    鑑定書1 紙在卷可憑；此外，復有現場查獲暨扣案物照片8
    張在卷可參，足認被告自白應與事實相符，堪予採信。
三、按觀察、勒戒或強制戒治執行完畢釋放後，5 年內再犯第10
    條之罪者，檢察官應依法追訴，毒品危害防制條例第23條第
    2 項定有明文。經查，被告於96年間因施用第一級毒品案件
    ，經本院96年度毒聲字第118 號裁定送觀察、勒戒後，認有
    繼續施用毒品傾向，復由本院以96年度毒聲字第775 號裁定
    施以強制戒治，於97年1 月25日停止戒治出所，並經臺灣板
    橋地方法院檢察署檢察官以97年度戒毒偵字第64號為不起訴
    處分確定，此有臺灣高等法院被告前案紀錄表1 份在卷可參
    ，其於觀察勒戒、強制戒治執行完畢後5 年內再犯毒品危害
    防制條例第10條之罪，與毒品危害防制條例第23條第2 項之
    起訴條件符合。綜上，本件事證明確，被告犯行堪予認定，
    應予依法論科。
四、核被告游勝雯所為，係犯毒品危害防制條例第10條第1 項之
    施用第一級毒品罪。其於施用前後持有第一級毒品海洛因之
    低度行為，應為施用之高度行為所吸收，不另論罪。又被告
    有如犯罪事實欄所載之前科執行紀錄，有臺灣高等法院被告
    前案紀錄表1 份在卷可憑，其於刑之執行完畢後，5 年內故
    意再犯本件有期徒刑以上之罪，為累犯，應依刑法第47條第
    1 項之規定加重其刑。又被告游勝雯於100 年7 月13日14時
    53分許，經警獲報前往新北市○○區○○街3 巷1 號住處查
    訪而查獲，斯時警員或其他有偵查犯罪職權之機關尚不知被
    告有本次施用第一級毒品海洛因之行為，被告遂主動交付其
    所有之第一級毒品海洛因1 包，嗣於同日17時23分許、19時
    7 分許，被告於警詢及檢察官訊問時，均自承上述施用第一
    級毒品之犯行並接受裁判，此有該日警詢、偵訊筆錄1 份在
    卷可稽（見臺灣板橋地方法院檢察署100 年度毒偵字第4884
    號卷第5 頁反面、第23頁），是被告就施用第一級之犯行符
    合自首之要件，爰依刑法第62條前段之規定減輕其刑，並依
    刑法第71條第1 項之規定先加後減之。爰審酌被告前有施用
    毒品前科，有前開前案紀錄表可參，其未思改過自新，復施
    用第一級毒品而再犯本案，顯然先前所受保安處分及刑之宣
    告、執行，均未收矯治、警惕之效，被告既無確實戒毒之決
    心，已難自拔，自應施以相當之刑罰，以期收教化之功能，
    兼衡其自知事證明確而坦承施用犯行，且其施用毒品犯行所
    生危害，主要以自戕身心健康為主，對於他人生命、身體、
    財產等法益，尚未查得重大直接危害等一切情狀，量處如主
    文所示之刑，以示懲儆。
五、扣案之白色粉末1 包（淨重0.0180公克，因鑑驗取樣0.0010
    公克，驗餘淨重0.0170公克），經鑑定結果含有第一級毒品
    海洛因成分，此有交通部民用航空局航空醫務中心100 年7
    月25日航藥鑑字第1003896 號鑑定書1 份在卷可憑，係當場
    查獲之毒品，應依毒品危害防制條例第18條第1 項前段之規
    定宣告沒收銷燬；至因鑑定用罄部分，因已滅失，自不併予
    宣告沒收銷燬，附此敘明。又前開第一級毒品海洛因之外包
    裝袋1 只，係用於包裹毒品，防其裸露、潮濕，便於持有、
    施用，亦係被告所有供本件犯罪所用之物，業據被告坦認在
    卷（見本院卷第18頁反面），爰均依刑法第38條第1 項第2
    款規定宣告沒收。至被告為前揭犯行所使用之針筒並未扣案
    ，且經被告陳明該物業已丟棄等語在卷（見本院卷第21頁反
    面），遍查全卷既無證據資料足資證明前開物品仍現實存在
    ，又該物品亦非屬違禁物或本院應義務沒收之物，故為免造
    成執行困難，爰不予宣告沒收，附此敘明。
據上論斷，應依刑事訴訟法第273 條之1 第1 項、第299 條第1
項前段，毒品危害防制條例第10條第1 項、第18條第1 項前段，
刑法第11條、第47條第1 項、第62條前段、第38條第1 項第2 款
，判決如主文。
本案經檢察官高智美到庭執行職務。
中    華    民    國   100    年    10    月    26    日
                  刑事第二十庭  法  官  傅明華
上列正本證明與原本無異。
如不服本判決，應於判決送達後10日內敘明上訴理由，向本院提
出上訴狀 (應附繕本) ，上訴於臺灣高等法院。其未敘述上訴理
由者，應於上訴期間屆滿後20日內向本院補提理由書「切勿逕送
上級法院」。
                                書記官  蔡一如
中    華    民    國   100    年    10    月    26    日
附錄本案論罪科刑法條全文：
毒品危害防制條例第10條：
施用第一級毒品者，處6 月以上5 年以下有期徒刑。
施用第二級毒品者，處3 年以下有期徒刑。